【裁判字號】    90,基簡,494
【裁判日期】    901017
【裁判案由】    損害賠償
【裁判全文】
臺灣基隆地方法院宣示判決筆錄  九十年度基簡字第四九四號
    原      告  義福通運有限公司
    法定代理人  丙○○
    訴訟代理人  乙○○
    被      告  甲○○
右當事人間九十年度基簡字第四九四號損害賠償事件於中華民國九十年十月十七日下
午四時在本院民事第七法庭公開宣示判決出席職員如左：
                法      官  陳湘琳
                法院書記官  王靜敏
                通      譯  林玉梅
朗讀案由兩造均未到
法官朗讀主文宣示判決，並諭知將判決主文、所裁判之訴訟標的及其理由要領，記載
於後：
    主    文
被告應給付原告新台幣伍萬肆仟肆佰柒拾捌元，及自民國九十年五月三十日起至清償
日止，按年息百分之五計算之利息。
原告其餘之訴駁回。
訴訟費用由被告負擔七分之二，餘由原告負擔。
本判決第一項於原告以新台幣壹萬玖仟元為被告供擔保後，得為假執行。
原告其餘假執行之聲請駁回。
    理由要領
一、原告原請求被告給付新台幣（下同）十六萬五千零七十元，於起訴狀繕本送達後
    擴張為請求十九萬五千零七十元，依民事訴訟法第二百五十五條第一項第三款，
    應予准許。
二、原告起訴主張被告於民國九十年一月四日下午一時四十分許，於飲酒後吐氣所含
    酒精成份達○‧八三毫克仍駕駛車號ＥＢ－○八二七號自用小客車，行經台北縣
    瑞芳鎮瑞基冷凍廠前，撞擊原告所有車號ＧＶ－七一九號營業大貨車，造成原告
    上開車輛毀損，因而支出修理費十六萬五千零七十元，及四天營業損失三萬元之
    事實，業據原告提出估價單二紙、經和工程行出具之修理證明書一紙、台北縣汽
    車貨運商業同業公會（９０）北汽貨華字第一四四號函一件、照片七幀為證，被
    告對於其就本件車禍應有過失，而原告之汽車因車禍毀損之事實並不爭執，復經
    本院依職權向台北縣警察局瑞芳分局調取本件行車事故警訊筆錄、道路交通事故
    調查報告表、酒精濃度測試單附卷核閱屬實，原告之主張堪信為真實。
三、按因故意或過失，不法侵害他人之權利者，負損害賠償責任；又損害賠償，除法
    律另有規定或契約另有訂定外，應以填補債權人所受損害及所失利益為限，民法
    第一百八十四條第一項前段、第二百十六條第一項分別定有明文。被告因駕駛過
    失致撞損原告所有之車輛，自應負過失侵權行為損害賠償責任。茲就原告所請求
    之損害應否准許，分述如次：
  (一)系爭車號ＧＶ－七一九號營業大貨車受損部分：原告所有上開車輛因車禍毀損而
    支出修理費，固據原告提出估價單為證，然被告抗辯費用過高，並聲請本院囑託
    基隆市汽車修理職業工會鑑定，經鑑定結果，認修復之工資、零件價格高估二成
    ，另引擎進風箱及引擎進風車箱軟管應可試修，風扇葉離合器應無損壞等情，有
    該會九十年八月二十九日（９０）基汽修工字第六三號函在卷足憑，則原告所有
    受損之車輛，因本件車禍毀損所需修復費用，工資、零件應各為二萬一千零四十
    元、三萬四千三百七十六元。惟依民法第一百九十六條規定請求物被毀損所減少
    之價額，固得以修復費用為估定之標準，但以必要者為限，即修理材料以新品換
    舊品，應予折舊。原告所有之車輛為八十四年二月出廠，於八十四年三月二十三
    日領照使用，有行車執照附卷可稽，至九十年一月四日肇事受損時止，依營利事
    業所得稅查核準則第九十五條第八項規定：「固定資產提列折舊採用定率遞減法
    者，以一年為計算單位，其使用期間未滿一年者，按實際使用之月數相當於全年
    之比例計算之，不滿一月者，以一月計」之方法計算結果，實際使用之年數為五
    年十月又十三天，應以五年十一月計，其汽車及附加零件已有折舊，應將折舊部
    分予以扣除。本院依行政院所頒固定資產耐用年數表及固定資產折舊率之規定，
    運輸業用貨車之耐用年數為四年，依定率遞減法每年折舊千分之四百三十八，則
    原告請求之修理費中零件部分為三萬四千三百七十六元，依上開標準計算之折舊
    額已逾原額之十分之九，按採定率遞減法者，其最後一年之折舊額，加歷年折舊
    累計額，其總和不得超過該資產成本原額之十分之九，爰依十分之九計算折舊額
    為三萬零九百三十八元，扣除折舊額後，原告所得請求之零件費用為三千四百三
    十八元，連同不應折舊之工資二萬一千零四十元，合計二萬四千四百七十八元，
    逾此範圍之請求，不應准許。
  (二)原告之車輛於九十年一月四日因車禍毀損，於同年月六日修理，至九十年一月十
    日修復完成，修理天數共計四日，修理期間不能營業，其每日平均營業收入為七
    千五百元，有原告所提經和工程行出具之修理證明書一紙、台北縣汽車貨運商業
    同業公會（９０）北汽貨華字第一四四號函一件為證，則原告請求營業損失四日
    即三萬元，自屬有據。
四、從而，原告基於侵權行為之法律關係，請求被告給付五萬四千四百七十八元，及
    起訴狀繕本送達翌日即九十年五月三十日起至清償日止，按年息百分之五計算之
    利息，為有理由，應予准許，逾上開金額部分之請求，為無理由，應予駁回。
五、原告陳明願供擔保，聲請宣告假執行，經核其勝訴部分，並無不合，爰酌定相當
    之擔保金額，予以准許。至原告敗訴部分，其假執行之聲請，已失所依據，應予
    駁回。
中      華      民      國    九十      年      十      月      十七    日
~B臺灣基隆地方法院基隆簡易庭
~B        法院書記官  王靜敏
~B        法      官  陳湘琳
右正本證明與原本無異。
本筆錄正本之送達，與判決正本之送達，有同一效力。
對於本件判決如有不服，應於收受送達後二十日內向本院提出上訴書狀，上訴於本院
合議庭，並按他造當事人之人數附具繕本。
中     華      民      國      九十      年     十     月    二十三     日
~B        法院書記官  王靜敏


司法院資訊處製作；財團法人民間司法改革基金會備份。
